臺灣桃園地方法院民事判決
110年度訴字第2169號
原      告  楊素琴  


被      告  楊佩樺  

上列當事人間請求返還借款事件，本院於民國111年3月2日辯論
終結，判決如下：
    主  文
被告應給付原告新臺幣壹佰萬元，及自民國一○九年五月二十日
起至清償日止，按週年利率百分之五計算之利息。
訴訟費用由被告負擔。
    事實及理由
一、原告主張：被告分別於民國108年8月1日、109年1月15日各
    向原告借款新臺幣（下同）50萬元，原告已於同日各匯款50
    萬元（共100萬元，下稱系爭款項）予被告，兩造並約定被
    告應各於108年11月30日、109年1月23日清償上開借款，被
    告並簽發其任負責人之維鎧國際貿易有限公司發票日分別為
    上開清償日之支票兩紙（下稱系爭支票）以為擔保。詎屆期
    經原告於109年5月20日提示系爭支票，卻均遭退票。為此，
    爰依消費借貸之法律關係提起本訴等語。並聲明求為判決如
    主文所示 。
二、被告則以：原告確於前揭日期各匯款50萬元予被告，惟前開
    金額乃因兩造十餘年來均會相互調錢，且無利息之約定，故
    系爭款項實為調錢，而非借貸。從而原告之訴自無理由等語
    ，資為抗辯。並聲明：原告之訴駁回。
三、按稱消費借貸者，謂當事人一方移轉金錢或其他代替物之所
    有權於他方，而約定他方以種類、品質、數量相同之物返還
    之契約，民法第474 條第1 項定有明文。查原告主張之前揭
    事實，業據其提出交易傳票、轉帳交易、國內匯款、臨櫃作
    業客戶關懷提問表及系爭支票等件為憑（詳司促卷第4-7頁
    ），被告固不否認有收受本件兩筆共100萬元之款項，惟否
    認系爭款項為借款，並以前情置辯。然被告既已自陳系爭款
    項為其向原告所調取，核其所稱調取現款之性質仍屬消費借
    貸無疑。縱使兩造多年來確曾相互調取現款，亦無非為相互
    間之借貸，縱令無利息之約定，亦無礙消費借貸關係之成立
    。是被告抗辯系爭款項非借款或原告未就金錢借貸意思表示
    一致舉證云云，均不足採。
四、次按給付有確定期限者，債務人自期限屆滿時起，負遲延責
    任；遲延之債務，以支付金錢為標的者，債權人得請求依法
    定利率計算之遲延利息；應付利息之債務，其利率未經約定
    ，亦無法律可據者，週年利率為5 ％，民法第229 條第1 項
    、第233 條第1 項前段、第203 條亦各定有明文。查系爭款
    項之清償日期既分別為108年11月30日、109年1月23日，有
    卷附系爭支票可稽，則原告僅請求自109年5月20日起至清償
    日止之法定遲延利息，即屬有據。
五、綜上所述，原告依消費借貸之法律關係請求被告給付100萬
    元，及自109 年5月20日起至清償日止，按週年利率5 ％計算
    之法定遲延利息，洵屬有據，應予准許。
六、訴訟費用負擔依據：民事訴訟法第78條。
中　　華　　民　　國　　111 　年　　3 　　月　　23　　日
                  民事第三庭  法　官　吳為平
以上正本係照原本作成。
如對本判決上訴，須於判決送達後 20 日內向本院提出上訴狀。
如委任律師提起上訴者，應一併繳納上訴審裁判費。
中　　華　　民　　國　　111 　年　　3 　　月　　24　　日
                              書記官  蘇玉玫